【裁判字號】    97,易,1271
【裁判日期】    970731
【裁判案由】    竊盜
【裁判全文】
臺灣彰化地方法院刑事判決              97年度易字第1271號
公  訴  人  臺灣彰化地方法院檢察署檢察官
被      告  辛○○
                   （另案在臺灣彰化監獄彰化分監執行中）
            戊○○
                    （另案在臺灣彰化監獄執行中）
            癸○○
                   （另案在臺灣雲林監獄執行中）
上列被告因竊盜案件，經檢察官提起公訴（97年度偵字第2549號
），本院依簡式審判程序判決如下：
    主  文
辛○○犯如附表二所示之罪，均累犯，各處如附表二所示之刑。
應執行有期徒刑壹年拾月。
戊○○犯如附表三所示之罪，均累犯，各處如附表三所示之刑。
應執行有期徒刑壹年。扣案之鑰匙壹支沒收。
癸○○犯如附表四所示之罪，均累犯，各處如附表四所示之刑。
有期徒刑部分，應執行有期徒刑參年拾月（各罪均諭知於刑之執
行前，令入勞動場所強制工作參年）。扣案之鑰匙、扳手及鐵鎚
各壹支均沒收。
    事  實
一、辛○○前於94年間，因施用毒品案件，經本院以94年度訴字
    第943號分別判處有期徒刑8月、6月，並定應執行刑為有期
    徒刑1年1月確定；又因竊盜案件，經本院以94年度易字第13
    35號判處有期徒刑1年確定，嗣經本院以96年度聲減字第558
    號裁定減為有期徒刑6月確定，另因竊盜案件，經本院94年
    度彰簡字第499號判處拘役50日確定，後經本院以96年度聲
    減字第294號裁定減為拘役25日確定，上開案件經接續執行
    ，於96年8月9日執行完畢。戊○○前於93年間，因搶奪案件
    ，經本院以93年度訴字第1307號判處有期徒刑1年2月確定，
    又於94年間，因施用毒品案件，經本院以94年度訴字第242
    號判處有期徒刑8月確定，上開案件嗣經定應執行刑為有期
    徒刑1年8月確定，於95年12月9日執行完畢。癸○○前於民
    國90年間，因施用毒品案件，經本院以90年度彰簡字第420
    號判處有期徒刑5月確定，於92年4月8日執行完畢。復於97
    年間，因竊盜案件，經本院分別以97年度易字第396號、97
    年度簡字第147號及97年度易字第778號判處有期徒刑7月、5
    月及7月確定（現執行中）。詎辛○○、戊○○、癸○○等3
    人均不知悔改，復分別為下列竊盜犯行：
（一）辛○○騎乘車號XJ6-271號重型機車搭載癸○○，於96年
      12月5日21時許，行經彰化縣和美鎮○○路647號後方農地
      ，渠等竟共同基於意圖為自己不法所有之各別犯意聯絡，
      分別進入位於(1)彰化縣和美鎮○○段1195地號農地及(2)彰
      化縣和美鎮○○段1196地號農地未上鎖之工寮，共同以辛○○所有客觀上足對人之生命、身體、安全構成威脅，可
      供兇器使用之活動扳手1支（未扣案），竊取(1)張一學及
      (2)楊淇澳所有之抽水馬達各1個（價值各約新臺幣【下同
      】3千元），得手後合力將上開抽水馬達搬至前開機車上
      載運離去，並變賣予流動資源回收商，得款朋分花用殆盡
      。辛○○另於(3)96年12月31日22時許，騎乘前開機車行經
      彰化縣和美鎮○○路○段346巷旁大雅段189地號農地，遂
      意圖為自己不法之所有，以其所有上述未扣案之活動扳手
      1支，竊取該處謝和遜所有之抽水馬達1個（價值約3千元
      ），得手後搬至前開機車上載運離去，並變賣予流動資源
      回收商，得款花用殆盡。嗣辛○○於有偵查犯罪職權之機
      關或公務員尚未有其他事證合理懷疑其涉有上開(1)至(3)所
      示竊盜犯嫌前，即主動向司法警察自首上開(1)至(3)所示竊
      盜犯行，並接受裁判。
（二）戊○○、癸○○(1)於97年1月13日19時5分許，見郭泰瑩所
      有之車牌號碼號GQL-180號重型機車停放在彰化縣和美鎮
      道○路456巷口，竟共同基於意圖為自己不法所有之犯意
      聯絡，由戊○○持癸○○所有之鑰匙1支竊取上開機車（
      價值約5千元），癸○○則在旁把風，得手後供渠等代步
      之用（癸○○所涉竊取郭泰瑩所有前揭機車之犯行，業經
      本院以97年度簡字第147號判處有期徒刑5月確定）。戊○○、癸○○(2)另於97年1月13日至14日間某時，共乘上開
      竊得機車至彰化縣線西鄉○○村○○段369號地號農地，
      由癸○○持其所有客觀上足對人之生命、身體、安全構成
      威脅，可供兇器使用之梅花扳手及螺絲起子各1支（均未
      扣案），竊取王阿華所有之抽水馬達1個（價值約1萬元）
      ，得手後由戊○○搬至前開機車上，渠等並一同將竊得之
      抽水馬達1個載運至彰化縣和美鎮○○路370號陳照經營
      之「和益資源回收場」，變賣予不知情之陳照，得款朋
      分花用殆盡。嗣癸○○於有偵查犯罪職權之機關或公務員
      尚未有其他事證合理懷疑其涉有前揭(2)所示竊盜犯嫌前，
      即於97年1月20日，主動向司法警察自首該次竊盜犯行，
      並接受裁判，且為警循線查獲上情（嗣經警尋獲上開車牌
      號碼GQL-180號重型機車，已發還），並扣得癸○○所有
      供行竊上開機車所用之鑰匙1支。
（三）癸○○除有為上開竊盜犯行外，另分別意圖為自己不法之
      所有，於附表一所示時、地，以附表一所示方法，竊取附
      表一所示之人所有如附表一所示之機車及抽水馬達，得手
      後將所竊得之抽水馬達載運至彰化縣和美鎮○○路370號
      陳照經營之「和益資源回收場」或彰化縣和美鎮○○路
      131號廖慧美經營之「國堡資源回收場」，變賣予不知情
      之陳照或廖慧美，得款花用殆盡，而有犯罪之習慣。嗣
      於97年1月8日19時50分許，癸○○騎乘其所竊得附表一編
      號1所示車牌號碼LAH-373號重型機車載運附表一編號4所
      示竊得之抽水馬達1個，行至彰化縣伸港鄉○○路○段477
      號前，為警查獲（上開車牌號碼LAH-373號重型機車及抽
      水馬達1個，已分別發還子○○、庚○），並扣得其所有
      供行竊所用之扳手及鐵槌各1支，而查悉附表一編號1、4
      所示竊盜犯行。癸○○並於有偵查犯罪職權之機關或公務
      員尚未有其他事證合理懷疑其涉有附表一編號2、3及編號
      5至10所示竊盜犯嫌前，即各於97年1月9日、同年月20及
      同年月22日，主動向司法警察自首附表一編號2、3及附表
      一編號5至10（起訴書漏載編號5至8）所示竊盜犯行，並
      接受裁判。
二、案經彰化縣警察局和美分局報告臺灣彰化地方法院檢察署檢
    察官偵查起訴。
    理  由
一、本件被告辛○○、戊○○及癸○○所犯均係死刑、無期徒刑
    、最輕本刑為3年以上有期徒刑以外之罪，渠等於準備程序
    就前揭被訴事實為有罪之陳述，經受命法官告知簡式審判程
    序之旨，並聽取渠等與公訴人之意見後，本院認無不得或不
    宜改依簡式審判程序進行之處，爰依刑事訴訟法第273條之1
    第1項、第284條之1，裁定本案由受命法官獨任進行簡式審
    判程序，合先敘明。
二、訊據被告辛○○、戊○○及癸○○對於上開事實均坦承不諱
    ，並經證人即共同被告辛○○、戊○○及癸○○分別於偵查
    中結證屬實，核與證人即被害人張一學、楊淇澳、謝和遜、
    郭泰瑩、王阿華、子○○、丑○○、寅○○、庚○、丙○○
    、己○、壬○○、乙○○○、甲○○、丁○○等人於警詢時
    證述情節相符，另據證人郭佳儒、「和益資源回收場」負責
    人陳照及「國堡資源回收場」負責人廖慧美於警詢時證述
    明確，復有指認犯罪嫌疑人紀錄表、贓物認領保管單、和益
    資源回收場收購單、國堡資源回收場收受物品登記簿、彰化
    縣警察局車輛協尋電腦輸入單、彰化縣警察局車輛尋獲電腦
    輸入單、監視錄影畫面翻拍照片及查獲照片等件在卷可稽，
    此外，並有鑰匙、扳手及鐵槌各1支扣案可佐，足徵被告3
    人之任意性自白均與事實相符，可以採信。本案事證明確，
    被告辛○○、戊○○及癸○○之犯行，均堪認定，應予依法
    論科。
三、按刑法上所謂兇器，其種類並無限制，凡客觀上對於人之生
    命、身體、安全構成威脅，具有危險性之兇器均屬之，且祇
    須行竊時攜帶此種具有危險性之兇器為已足，並不以攜帶之
    初有行兇之意圖為必要（最高法院79年臺上字第5253號判例
    參照）。且按扳手、鉗子、起子等物，客觀上均足對人之生
    命、身體、安全構成威脅應認為行兇器具，持以行竊應成立
    加重竊盜罪（最高法院76年度臺上字第3929號判決參照）。
    被告辛○○、癸○○所有用以行竊之活動扳手、梅花扳手及
    螺絲起子各1支等物雖均未扣案，然既可持以拆卸竊取抽水
    馬達，足認該等物品質地堅硬；另扣案之扳手、鐵鎚各1支
    ，亦均係金屬材質，質地堅硬，應認渠等行竊所攜帶之扳手
    、螺絲起子及鐵鎚等物，在客觀上均足以對人之生命、身體
    、安全構成威脅而具有危險性，皆屬兇器無訛。核被告辛○○所為，均係犯刑法第321條第1項第3款攜帶兇器竊盜罪；
    被告戊○○上開事實欄一（二）(1)、(2)所為，各係犯刑法第
    320條第1項普通竊盜罪及刑法第321條第1項第3款攜帶兇器
    竊盜罪；被告癸○○除就附表一編號1所為係犯刑法第320條
    第1項普通竊盜罪外，其餘犯行均係犯刑法第321條第1項第3
    款攜帶兇器竊盜罪。被告辛○○、癸○○就上開事實欄一（
    一）(1)、(2)所示犯行；被告戊○○、癸○○就上開事實欄一
    （二）所示犯行，有犯意聯絡及行為分擔，為共同正犯。被
    告辛○○、戊○○及癸○○所為上開各次竊盜犯行，犯意各
    別，行為互殊，應予分論併罰。被告辛○○、戊○○及癸○○各有如事實欄所述前科及執行紀錄，有臺灣彰化地方法院
    檢察署刑案資料查註紀錄表、臺灣高等法院被告前案紀錄表
    各3份在卷可考，渠等於5年以內故意再犯本件有期徒刑以上
    之各罪，均為累犯，應各依刑法第47條第1項之規定，加重
    其刑。被告辛○○、癸○○於有偵查犯罪職權之機關或公務
    員未發現有確切之根據得為合理之懷疑前，被告辛○○即主
    動向警員陳明涉犯上開事實欄一（一）所示竊盜犯行，被告
    癸○○則主動向警員陳明涉犯上開事實欄一（二）(2)及附表
    一編號2、3與附表一編號5至10（起訴書認被告癸○○於97
    年1月20日警詢時自首所涉竊盜犯行，則依被告癸○○該次
    警詢筆錄，即係自首附表一編號5至8所示竊盜犯行，惟起訴
    書犯罪事實欄漏載被告癸○○有自首附表一編號5至8所示竊
    盜犯行，且於起訴書附表亦標示為未自首，顯係記載錯誤，
    爰更正補充之，附此敘明）所示竊盜犯行（詳見被告癸○○
    97年1月9日、同年月20日、同年月22日警局調查筆錄；被告
    辛○○同年2月1日警局調查筆錄），渠等對於上開未發覺之
    罪自首而接受裁判，爰分別依刑法第62條前段之規定，減輕
    其刑，並各依法先加後減之。爰審酌被告辛○○、戊○○及
    癸○○均有毒品、竊盜等前科，素行不佳，渠等正值青壯，
    不思以己力賺取所需，竟任意竊取他人財物，顯然欠缺法紀
    觀念及自我控制能力，兼衡渠等所竊得之財物價值、犯罪動
    機、目的、手段及犯後坦承犯行之態度等一切情狀，分別量
    處如主文所示之刑，並各定其應執行之刑，以示懲儆。再按
    對有罪之被告諭知保安處分者，應於判決主文內載明所犯之
    罪，並分別情形，記載其處分及期間，刑事訴訟法第309條
    第6款定有明文。依上開規定，數罪併罰之被告有宣告保安
    處分強制工作之必要者，應於有宣告必要之各該犯罪主文內
    記載其處分及期間，而非於定應執行時，始為強制工作之諭
    知。查被告癸○○前於97年間，因竊盜案件，經本院分別以
    97 年度易字第396號、97年度簡字第147號及97年度易字第
    778 號判處有期徒刑7月、5月及7月確定，有臺灣高等法院
    被告前案紀錄表1份附卷可考，且本案竊盜犯行，次數達13
    次，對社會秩序、民眾權益有重大危害，足證其並無悔過改
    善之意，確有犯罪習慣無訛，自應藉由積極勞動之工作環境
    ，使其培養勤奮任事、樂觀進取之態度，以準備重返現實社
    會，且其正值年輕力壯之時，卻未盡其力於正途，反屢次為
    竊盜犯罪，足認有矯治其惡習、培育其正確觀念、性格，是
    審酌被告癸○○本案犯罪之一切情狀，認僅處以有期徒刑之
    刑，尚不能促其警惕戒免惡習，若未令入勞動處所強制工作
    ，習得勤勞刻苦之精神及謀生之技藝與能力，而驟然返回社
    會，必因無正當職業，致生不能適應而有再犯之可能，為促
    其能於將來刑滿重返社會時，不再重蹈覆轍，且本院就其附
    表四所示之刑定其應執行刑已達1年以上，爰依竊盜犯贓物
    犯保安處分條例第3條第1項之規定，宣告被告癸○○應於各
    竊盜罪所處之刑執行前，令入勞動場所施以強制工作3年。
    又宣告多數強制工作，期間相同者執行其一，保安處分執行
    法第4條之1第1項第4款、第1款亦定有明文。是同一被告有
    宣告多數強制工作之情形時，應由執行檢察官依上開保安處
    分執行法規定擇一執行，並無於判決內定應執行之保安處分
    之必要，併此敘明。扣案之鑰匙1支，係被告癸○○所有供
    行竊事實欄一（二）(1)及附表一編號1所示機車所用之物，
    應依刑法第38條第1項第2款之規定，諭知沒收，並基於共犯
    連帶沒收理論，對事實欄一（二）(1)之共犯即被告戊○○，
    亦依刑法第38條第1項第2款之規定，諭知沒收。扣案之扳手
    及鐵鎚各1支，係被告癸○○所有犯附表一編號2至4所示竊
    盜犯行所用之物，業據被告癸○○供明在卷，均應依刑法第
    38條第1項第2款之規定，諭知沒收。未扣案辛○○所有持以
    行竊之活動扳手1支及癸○○所有持以行竊之梅花扳手、螺
    絲起子各1支，因均非違禁物，亦無證據證明現仍存在，為
    免執行困難，爰不另宣告沒收，併此敘明。
據上論斷，應依刑事訴訟法第273條之1第1項、第299條第1項前
段，刑法第28條、第320條第1項、第321條第1項第3款、第47條
第1項、第62條前段、第51條第5款、第38條第1項第2款，刑法施
行法第1條之1，竊盜犯贓物犯保安處分條例第3條第1項、第4條
、第5條第1項前段，判決如主文。
本案經檢察官莊佳瑋到庭執行職務。
中    華    民    國    97    年    7    月    31     日
                  刑事第二庭         法  官  尚安雅
以上正本證明與原本無異。
如不服本判決，應於判決送達後10日內，向本院提出上訴書狀，
上訴書狀應「敘述具體上訴理由」，並按他造當事人之人數附繕
本。「切勿逕送上級法院」。
告訴人或被害人對於判決如有不服具備理由請求檢察官上訴者，
其上訴期間之計算係以檢察官收受判決正本之日期為準。
中    華    民    國    97    年    8    月    6     日
                                     書記官  陳文俊
附錄本案論罪科刑法條全文：
中華民國刑法第320條
（普通竊盜罪、竊佔罪）
意圖為自己或第三人不法之所有，而竊取他人之動產者，為竊盜
罪，處 5 年以下有期徒刑、拘役或 5 百元以下罰金。
意圖為自己或第三人不法之利益，而竊佔他人之不動產者，依前
項之規定處斷。
前二項之未遂犯罰之。
中華民國刑法第321條
（加重竊盜罪）
犯竊盜罪而有左列情形之一者，處六月以上、五年以下有期徒刑
：
一、於夜間侵入住宅或有人居住之建築物、船艦或隱匿其內而犯
    之者。
二、毀越門扇、牆垣或其他安全設備而犯之者。
三、攜帶兇器而犯之者。
四、結夥三人以上而犯之者。
五、乘火災、水災或其他災害之際而犯之者。
六、在車站或埠頭而犯之者。
前項之未遂犯罰之。
附表一：
┌──┬────┬────┬───┬───────────┐
│編號│時   間 │地    點│被害人│竊盜方式及所得財物    │
│    │（民國）│        │      │    （新臺幣）        │
├──┼────┼────┼───┼───────────┤
│ 1  │97年1月2│彰化縣和│子○○│以其所有之扣案鑰匙1支 │
│    │日15時許│美鎮指南│      │，竊取子○○所有車牌號│
│    │        │路31號前│      │碼LAH－373號重型機車1 │
│    │        │        │      │部，得手供己代步之用。│
├──┼────┼────┼───┼───────────┤
│ 2  │97年1月2│彰化縣線│丑○○│騎乘上開竊得機車，至左│
│    │日16時許│西鄉見興│      │揭地點，以其所有客觀上│
│    │        │路旁某農│      │足對人之生命、身體、安│
│    │        │田      │      │全構成威脅，可供兇器使│
│    │        │        │      │用之扣案扳手及鐵鎚各1 │
│    │        │        │      │支，竊取丑○○所有之抽│
│    │        │        │      │水馬達1個，得手後以上 │
│    │        │        │      │開機車載運離去，並藏放│
│    │        │        │      │在彰化縣伸港鄉○○路7 │
│    │        │        │      │段477號後方空地，伺機 │
│    │        │        │      │變賣以換取現金花用。  │
│    │        │        │      │（該抽水馬達1個嗣經警 │
│    │        │        │      │  在前揭藏放地點起出，│
│    │        │        │      │  並已發還丑○○）。  │
├──┼────┼────┼───┼───────────┤
│ 3  │97年1月6│彰化縣線│寅○○│騎乘上開竊得機車，至左│
│    │日15時許│西鄉下犁│      │揭地點，以其所有客觀上│
│    │        │村建興段│      │足對人之生命、身體、安│
│    │        │1919地號│      │全構成威脅，可供兇器使│
│    │        │農地    │      │用之扣案扳手及鐵鎚各1 │
│    │        │        │      │支，竊取寅○○所有之抽│
│    │        │        │      │水馬達1個，得手後以上 │
│    │        │        │      │開機車載運離去，並放置│
│    │        │        │      │在彰化縣伸港鄉○○路7 │
│    │        │        │      │段477號後方空地，伺機 │
│    │        │        │      │變賣以換取現金花用。  │
│    │        │        │      │（該抽水馬達1個嗣經警 │
│    │        │        │      │  在前揭藏放地點起出，│
│    │        │        │      │  並已發還寅○○）。  │
├──┼────┼────┼───┼───────────┤
│ 4  │97年1月8│彰化縣和│庚○  │騎乘上開竊得機車，至左│
│    │日19時許│美鎮大佃│      │揭地點，以其所有客觀上│
│    │        │路77號旁│      │足對人之生命、身體、安│
│    │        │農地    │      │全構成威脅，可供兇器使│
│    │        │        │      │用之扣案扳手及鐵鎚各1 │
│    │        │        │      │支，竊取庚○所有之抽水│
│    │        │        │      │馬達1個，得手後以上開 │
│    │        │        │      │機車載運離去，並欲載往│
│    │        │        │      │彰化縣伸港鄉○○路段  │
│    │        │        │      │477號後方空地藏放。   │
├──┼────┼────┼───┼───────────┤
│ 5  │97年1月 │伸港鄉泉│丙○○│騎乘事實欄一（二）(1)所│
│    │中旬某日│州段厝10│      │示竊得之車號GQL-180號 │
│    │        │04之19地│      │重型機車，至左揭地點，│
│    │        │號農田  │      │以其所有客觀上足對人之│
│    │        │        │      │生命、身體、安全構成威│
│    │        │        │      │脅，可供兇器使用之梅花│
│    │        │        │      │扳手及螺絲起子各1支（ │
│    │        │        │      │均未扣案），竊取丙○○│
│    │        │        │      │所有之抽水馬達1個（價 │
│    │        │        │      │值約8千元），得手後變 │
│    │        │        │      │賣換取現金花用。      │
├──┼────┼────┼───┼───────────┤
│ 6  │97年1月 │彰化縣伸│ 己○ │騎乘事實欄一（二）(1)所│
│    │中旬某日│港鄉泉州│      │示竊得之車號GQL-180號 │
│    │        │厝段1004│      │重型機車，至左揭地點，│
│    │        │之15地號│      │以其所有客觀上足對人之│
│    │        │農田    │      │生命、身體、安全構成威│
│    │        │        │      │脅，可供兇器使用之梅花│
│    │        │        │      │扳手及螺絲起子各1支（ │
│    │        │        │      │均未扣案），竊取己○所│
│    │        │        │      │有之抽水馬達1個（價值 │
│    │        │        │      │約1萬元），得手後變賣 │
│    │        │        │      │換取現金花用。        │
├──┼────┼────┼───┼───────────┤
│ 7  │97年1月 │彰化縣伸│壬○○│騎乘事實欄一（二）(1)所│
│    │中旬某日│港鄉泉州│      │示竊得之車號GQL-180號 │
│    │        │厝956地 │      │重型機車，至左揭地點，│
│    │        │號農田  │      │以其所有客觀上足對人之│
│    │        │        │      │生命、身體、安全構成威│
│    │        │        │      │脅，可供兇器使用之梅花│
│    │        │        │      │扳手及螺絲起子各1支（ │
│    │        │        │      │均未扣案），竊取壬○○│
│    │        │        │      │所有之抽水馬達1個（價 │
│    │        │        │      │值約1萬元），得手後變 │
│    │        │        │      │賣換取現金花用。      │
├──┼────┼────┼───┼───────────┤
│ 8  │97年1月 │彰化縣伸│周薛秀│騎乘事實欄一（二）(1)所│
│    │中旬某日│港鄉曾家│美    │示竊得之車號GQL-180號 │
│    │        │村泉州厝│      │重型機車，至左揭地點，│
│    │        │段某處農│      │以其所有客觀上足對人之│
│    │        │地      │      │生命、身體、安全構成威│
│    │        │        │      │脅，可供兇器使用之梅花│
│    │        │        │      │扳手及螺絲起子各1支（ │
│    │        │        │      │均未扣案），竊取周薛秀│
│    │        │        │      │美所有之抽水馬達1個（ │
│    │        │        │      │價值約6千元），得手後 │
│    │        │        │      │變賣換取現金花用。    │
├──┼────┼────┼───┼───────────┤
│ 9  │97年1月 │彰化縣和│甲○○│騎乘事實欄一（二）(1)所│
│    │中旬某日│美鎮大霞│      │示竊得之車號GQL-180號 │
│    │        │段1142地│      │重型機車，至左揭地點，│
│    │        │號農地  │      │以其所有客觀上足對人之│
│    │        │        │      │生命、身體、安全構成威│
│    │        │        │      │脅，可供兇器使用之梅花│
│    │        │        │      │扳手及螺絲起子各1支（ │
│    │        │        │      │均未扣案），竊取甲○○│
│    │        │        │      │所有之抽水馬達1個（價 │
│    │        │        │      │值約7千元），得手後變 │
│    │        │        │      │賣換取現金花用。      │
│    │        │        │      │（嗣經警在「和益資源回│
│    │        │        │      │  收場」起出該抽水馬達│
│    │        │        │      │  後，已發還甲○○）。│
├──┼────┼────┼───┼───────────┤
│ 10 │97年1月 │彰化縣和│丁○○│騎乘事實欄一（二）(1)所│
│    │中旬某日│美鎮大雅│      │示竊得之車號GQL-180號 │
│    │        │段1694地│      │重型機車，至左揭地點，│
│    │        │號農地  │      │以其所有客觀上足對人之│
│    │        │        │      │生命、身體、安全構成威│
│    │        │        │      │脅，可供兇器使用之梅花│
│    │        │        │      │扳手及螺絲起子各1支（ │
│    │        │        │      │均未扣案），竊取甲○○│
│    │        │        │      │所有之抽水馬達1個（價 │
│    │        │        │      │值約1萬元），得手後變 │
│    │        │        │      │賣換取現金花用。      │
│    │        │        │      │（嗣經警在「和益資源回│
│    │        │        │      │  收場」起出該抽水馬達│
│    │        │        │      │  後，已發還丁○○）。│
└──┴────┴────┴───┴───────────┘
附表二：
┌──┬──────────────┬─────────────────┐
│編號│   犯罪事實、時間及地點     │          主    文    欄          │
├──┼──────────────┼─────────────────┤
│ 1  │    如事實欄一（一）(1)所示  │辛○○共同犯攜帶兇器竊盜罪，累犯，│
│    │                            │處有期徒刑捌月。                  │
├──┼──────────────┼─────────────────┤
│ 2  │    如事實欄一（一）(2)所示  │辛○○共同犯攜帶兇器竊盜罪，累犯，│
│    │                            │處有期徒刑捌月。                  │
├──┼──────────────┼─────────────────┤
│ 3  │    如事實欄一（一）(3)所示  │辛○○犯攜帶兇器竊盜罪，累犯，處有│
│    │                            │期徒刑捌月。                      │
└──┴──────────────┴─────────────────┘
附表三：
┌──┬──────────────┬─────────────────┐
│編號│   犯罪事實、時間及地點     │          主    文    欄          │
├──┼──────────────┼─────────────────┤
│ 1  │    如事實欄一（二）(1)所示  │戊○○共同犯竊盜罪，累犯，處有期徒│
│    │                            │刑伍月。扣案之鑰匙壹支沒收。      │
├──┼──────────────┼─────────────────┤
│ 2  │    如事實欄一（二）(2)所示  │戊○○共同犯攜帶兇器竊盜罪，累犯，│
│    │                            │處有期徒刑玖月。                  │
└──┴──────────────┴─────────────────┘
附表四：
┌──┬──────────────┬─────────────────┐
│編號│   犯罪事實、時間及地點     │          主    文    欄          │
├──┼──────────────┼─────────────────┤
│ 1  │    如事實欄一（一）(1)所示  │癸○○共同犯攜帶兇器竊盜罪，累犯，│
│    │                            │處有期徒刑玖月。並於刑之執行前，令│
│    │                            │入勞動場所強制工作參年。          │
├──┼──────────────┼─────────────────┤
│ 2  │    如事實欄一（一）(2)所示  │癸○○共同犯攜帶兇器竊盜罪，累犯，│
│    │                            │處有期徒刑玖月。並於刑之執行前，令│
│    │                            │入勞動場所強制工作參年。          │
├──┼──────────────┼─────────────────┤
│ 3  │    如事實欄一（二）(2)所示  │癸○○共同犯攜帶兇器竊盜罪，累犯，│
│    │                            │處有期徒刑捌月。並於刑之執行前，令│
│    │                            │入勞動場所強制工作參年。          │
├──┼──────────────┼─────────────────┤
│ 4  │    如附表一編號1所示       │癸○○犯竊盜罪，累犯，處有期徒刑伍│
│    │                            │月。並於刑之執行前，令入勞動場所強│
│    │                            │制工作參年。扣案之鑰匙壹支沒收。  │
├──┼──────────────┼─────────────────┤
│ 5  │    如附表一編號2所示       │癸○○犯攜帶兇器竊盜罪，累犯，處有│
│    │                            │期徒刑捌月。並於刑之執行前，令入勞│
│    │                            │動場所強制工作參年。扣案之扳手及鐵│
│    │                            │鎚各壹支均沒收。                  │
├──┼──────────────┼─────────────────┤
│ 6  │    如附表一編號3所示       │癸○○犯攜帶兇器竊盜罪，累犯，處有│
│    │                            │期徒刑捌月。並於刑之執行前，令入勞│
│    │                            │動場所強制工作參年。扣案之扳手及鐵│
│    │                            │鎚各壹支均沒收。                  │
├──┼──────────────┼─────────────────┤
│ 7  │    如附表一編號4所示       │癸○○犯攜帶兇器竊盜罪，累犯，處有│
│    │                            │期徒刑玖月。並於刑之執行前，令入勞│
│    │                            │動場所強制工作參年。扣案之扳手及鐵│
│    │                            │鎚各壹支均沒收。                  │
├──┼──────────────┼─────────────────┤
│ 8  │    如附表一編號5所示       │癸○○犯攜帶兇器竊盜罪，累犯，處有│
│    │                            │期徒刑捌月。並於刑之執行前，令入勞│
│    │                            │動場所強制工作參年。              │
├──┼──────────────┼─────────────────┤
│ 9  │    如附表一編號6所示       │癸○○犯攜帶兇器竊盜罪，累犯，處有│
│    │                            │期徒刑捌月。並於刑之執行前，令入勞│
│    │                            │動場所強制工作參年。              │
├──┼──────────────┼─────────────────┤
│ 10 │    如附表一編號7所示       │癸○○犯攜帶兇器竊盜罪，累犯，處有│
│    │                            │期徒刑捌月。並於刑之執行前，令入勞│
│    │                            │動場所強制工作參年。              │
├──┼──────────────┼─────────────────┤
│ 11 │    如附表一編號8所示       │癸○○犯攜帶兇器竊盜罪，累犯，處有│
│    │                            │期徒刑捌月。並於刑之執行前，令入勞│
│    │                            │動場所強制工作參年。              │
├──┼──────────────┼─────────────────┤
│ 12 │    如附表一編號9所示       │癸○○犯攜帶兇器竊盜罪，累犯，處有│
│    │                            │期徒刑捌月。並於刑之執行前，令入勞│
│    │                            │動場所強制工作參年。              │
├──┼──────────────┼─────────────────┤
│ 13 │    如附表一編號10所示      │癸○○犯攜帶兇器竊盜罪，累犯，處有│
│    │                            │期徒刑捌月。並於刑之執行前，令入勞│
│    │                            │動場所強制工作參年。              │
└──┴──────────────┴─────────────────┘


司法院資訊處製作；財團法人民間司法改革基金會備份。
